# 10 年期租赁资产的租赁付款额远低于使用权资产原值，无融资实质，可以采用简易处理吗？

提问人：371120786 时间：2021-01-25 17:25:00
请教陈版@chenyiwei ：我公司生产工业中间品，由于主要原料属于特殊资源，A公司为我公司辅料供应商， 2017 年研发出一种新型辅料，由于其想把其新原料用到我公司产品中， 2017 年提供 1 台配套该辅料生产的设备给我公司使用（该设备属于进口设备，进关时需要评估，评估值为 2400万），双方签订租赁合同，租期 10 年，每年支付租金 75 万。由于我公司是国企，经调查该类新材料在市场至少有 3 家可以生产，故未承诺A公司在辅料提供中优先权，仍采用公开招标采购此类辅料，价低者中标，实际执行中也有其他供应商中标情况， 2017 年–2020年我公司将该租赁事项处理为经营租赁，未做融资租赁处理。现在执行新租赁准则，按照衔接办法计算，租赁付款额远低于使用权资—原值，造成未确认融资费用 为负数，无融资实质，我公司想采用新租赁准则的短期简易处理，但因设备价值较大且租期较长无相关依据，请问老师可以简易处理吗？如果不可以，可以忽略进关时的评估值 2400 万元，直接用每年租金 75 万元折现作为使用权资产原值，或者直接不考虑货币时间价值，采用租赁付款额 作为使用权资产—原值？恳请老师给予解惑！

回答人：chenyiwei
这种情况不属于短期租赁或者低价值资产租赁，而是供应商A公司提供的促销优惠，故可以按实际约定的合同租金（ 75 万元/年，共计 10 年）折现作为使用权资产的账面价值，不考虑该设备自身的市场价值。